臺灣嘉義地方法院刑事判決　　　　　　　　　　　　九十三年度簡上字第一二九號
　　上　訴　人
　　即　被　告　甲○○
右列上訴人即被告因傷害案件，不服本院嘉義簡易庭九十三年度嘉簡字第六四號中華
民國九十三年三月九日所為第一審判決（聲請簡易判決處刑書案號：九十三年度偵字
第一一０四號），提起上訴，本院管轄之第二審合議庭判決如左：
    主  文
上訴駁回。
    事  實
一、張春山於民國九十三年一月十五日上午七時三十分許，駕駛車牌號碼九Ｌ─○五
    四七號自用小客車，沿嘉義縣大林鎮○○○路行駛，行經林子前路與中興路之交
    岔路口時，適有嘉義縣大林鎮公所之清潔隊隊員甲○○駕駛車牌號碼ＢＲ─二○
    二號之資源回收車，自大林鎮公所清潔隊出發，沿中興路行駛，欲前往大林鎮上
    收取資源回收物，而正依法執行資源回收職務之際，亦行至上開路口，張春山與
    甲○○因會車之問題，而有言詞齟齬，致雙方均心生不滿，張春山竟基於傷害及
    妨害公務之犯意，甲○○亦基於傷害之犯意，雙方隨即下車，進而徒手互毆，致
    張春山受有頭部外傷併顏面擦傷三乘零點五公分、頸部紅腫及胸痛之傷害。
二、案經張春山訴由嘉義縣警察局民雄分局報告臺灣嘉義地方法院檢察署檢察官偵查
    後聲請簡易判決處刑。
    理  由
一、訊據上訴人即被告甲○○否認有何傷害犯行，辯稱：會車時張春山搖下車窗大聲
    以三字經辱罵伊，並吆喝伊下車，看到伊開車門就出拳毆打，伊為防衛自身以手
    抵擋，並未故意致張春山受傷，診斷書所載傷勢非伊所造成，即令係伊造成亦出
    於正當防衛，伊是被害人，原審判刑過重云云。經查：
  (一)被告甲○○與張春山互毆受傷之事實，業經張春山於警詢時指稱：當時我駕自小
    客車九Ｌ—○五四七號由大林鎮○○○路口欲行駛中興路二段路口，與甲○○Ｂ
    Ｒ─二○二號大貨車相遇，甲○○即拉下車窗對我稱你開的車子很大台，我便回
    應稱你的垃圾車比較大台，甲○○即下車，拉住我的衣服，當時我的車窗未關，
    窗戶是打開狀態，我就下車，甲○○就毆打我，我也還手打他」等語；於偵查中
    指述：「‧‧‧兩個人都下車，是他先出手打我」等語均在卷可稽（見警卷第一
    頁反面至第二頁、偵查卷第九頁），而張春山因此受有頭部外傷併顏面擦傷三乘
    零點五公分、頸部紅腫及胸痛之傷害；被告甲○○因此受有右手、右膝擦傷、上
    腹部及左肩鈍傷之傷害乙節，有行政院衛生署嘉義醫院傷害診斷書、財團法人佛
    教慈濟綜合醫院大林分院醫療診斷證明書各一份在卷可稽。
  (二)被告雖辯稱僅以手抵擋、正當防衛，張春山診斷書記載傷勢非伊所造成云云，然
    觀諸張春山及被告所提出前揭診斷證明書均由公立及綜合醫院所開立，且均係案
    發當日即九十三年一月十五日之就診紀錄，當無造假之可能，而依被告於偵查中
    指述，張春山係出拳打其腹部及身體（見偵查卷第八頁），則以被告所述以手抵
    擋張春山出拳與被告及張春山前揭診斷書傷勢互核，張春山當不致受有如診斷書
    所示頭部外傷併顏面擦傷三乘零點五公分、頸部紅腫及胸痛之傷害，被告當時顯
    非抵擋之勢，參以被告亦自承因會車發生口角（見本院準備程序筆錄），益徵被
    告與張春山所受前揭傷害，係二人爭執互毆所致。被告空言張春山診斷書所載傷
    勢非伊所為，僅以手抵擋云云，無足採憑。
  (三)綜上，被告與張春山互毆致告訴人張春山均因此受傷之事實，堪予認定。本案事
    證明確，被告傷害犯行堪予認定。
二、核上訴人即被告甲○○所為，係犯刑法第二百七十七條第一項傷害罪。原審認被
    告罪證明確，依刑事訴訟法第四百四十九條第一項前段、第四百五十四條第二項
    規定，並適用刑法第二百七十七條第一項、第四十一條第一項前段，罰金罰鍰提
    高標準條例第一條前段、第二條之規定，判處被告甲○○拘役三十日，並諭知易
    科罰金折算標準，經核其認事用法，均無不當，量刑亦稱妥適。上訴人即被告甲
    ○○仍執陳詞，空言指摘原判決量刑過重，為無理由，應予駁回。
據上論斷，應依刑事訴訟法第四百五十五條之一第一項、第三項、第三百六十八條，
判決如主文。
本案經檢察官陳昭廷到庭執行職務。
中      華      民      國    九十三    年      七      月    二十九    日
                              臺灣嘉義地方法院刑事第三庭
                                  審判長法官  沈  福  財
                                        法官  朱  美  璘
                                        法官  陳  端  宜
右正本證明與原本無異。
本件不得上訴。
中    華    民    國     九十三       年    七    月      二十九      日
                                      書記官  李  佳  惠
附錄論罪科刑法條：
刑法第二百七十七條第一項：
傷害人之身體或健康者，處三年以下有期徒刑、拘役或一千元以下罰金。
